【裁判字號】    98,抗,969
【裁判日期】    980630
【裁判案由】    限期起訴
【裁判全文】
臺灣高等法院民事裁定                   98年度抗字第969號
抗  告  人   合作金庫商業銀行股份有限公司
法定代理人   丙○○
代  理  人   乙○○
相  對  人   甲○○
上列當事人間命限期起訴事件，抗告人對於中華民國98年4月17
日臺灣基隆地方法院98年度聲字第40號所為裁定提起抗告，本院
裁定如下：
    主  文
原裁定廢棄。
相對人在原法院之聲請駁回。
抗告訴訟費用由相對人負擔。
    理  由
一、相對人於原法院聲請意旨略以：抗告人自獲原法院89年度裁
    全字第537號假扣押裁定後，迄未對相對人起訴，爰依民事
    訴訟法第529條第1項規定，請求裁定命抗告人於一定期間內
    起訴等語。
二、原裁定以：抗告人為保全對於相對人債權請求之強制執行，
    經原法院以89年度裁全字第537號准許假扣押裁定在案，惟
    抗告人迄未提起訴訟確定其請求之存在，相對人聲請命抗告
    人限期起訴，自應正當，應予准許等語。
三、抗告意旨略以：抗告人前以相對人簽立借據新台幣（下同）
    4百萬元聲請假扣押，原法院以89年度裁全字第537號裁定准
    許。嗣抗告人於91年3月4日起訴請求相對人清償前開借款，
    經臺灣臺北地方法院以91年度重訴字第655號判決確定，並
    經抗告人聲請強制執行，經原法院於92年2月9日基院政91執
    實字第7640號核發債權憑證，期間亦經抗告人於94年6月23
    日、95年1月25日執行中斷時效。原法院未察，遽命抗告人
    應於7日內向管轄法院起訴，顯有違誤，為此提起抗告等語
    。
四、按經准為假扣押，而本案尚未繫屬者，命假扣押之法院應依
    債務人聲請，命債權人於一定期間內起訴，民事訴訟法第52
    9條第1項定有明文。此之所謂起訴，係指依訴訟程序提起訴
    訟，得以確定其私權之存在，而取得給付之確定判決者而言
    （最高法院65年台抗字第44號判例參照）。假扣押所保全者
    ，為金錢之請求或得易為金錢請求之請求，因之凡聲請假扣
    押所保全請求之原因事實，與起訴請求給付之原因事實相同
    ，即屬上開條項所稱之起訴。最高法院82年度台抗字第564
    號、83年度台抗字第46號裁判見解亦同，可資參酌。
五、經查，抗告人前主張相對人於民國89年4月26日邀第三人林
    許金連等為連帶保證人，向抗告人借用400萬元，並簽立借
    據一紙，詎相對人未依約清償，尚欠本金341萬9397元及利
    息、違約金未償，為保全該債權之強制執行，聲請對相對人
    之財產在100萬元之範圍內予以假扣押，經原法院於89年6月
    29日以89年度裁全字第537號裁定准許。嗣抗告人於91年3月
    5日起訴請求相對人清償前開借款（抗告人於該事件主張相
    對人計向抗告人申貸二筆400萬元借款，合計800萬元，各餘
    本金341萬9397元、341萬9374元及利息、違約金未償），經
    臺灣臺北地方法院以91年度重訴字第655號判決抗告人全部
    勝訴確定。有抗告人提出之民事聲請假扣押裁定狀、原法院
    89年度裁全字第537號民事裁定、民事執行聲請狀及臺灣臺
    北地方法院91年度重訴字第655號確定判決等件在卷可稽（
    見本院卷第6至23頁），並經本院調閱上開卷證查閱無訛。
    是抗告人經原法院89年6月29日准為假扣押裁定後，已於91
    年3月5日就其欲保全執行之借款債權請求，向管轄之臺灣臺
    北地方法院起訴，揆諸前揭說明，當無再命抗告人限期起訴
    之必要。相對人依民事訴訟法第529條第1項規定聲請命抗告
    人限期起訴，於法未合，應予駁回。原裁定未察，遽准相對
    人限期起訴之聲請，容有未洽，抗告意旨指摘原裁定不當，
    求予廢棄，為有理由。應由本院予以廢棄，並諭知如主文第
    2項所示。
六、據上論結，本件抗告為有理由，依民事訴訟法第492條規定
    、第95條、第78條，裁定如主文。
中    華    民    國    98    年    6     月    30    日
                  民事第一庭
                      審判長 法  官 張耀彩
                             法  官 林金吾
                             法  官 盧彥如
正本係照原本作成。
不得再抗告。
中    華    民    國    98    年    7     月    2     日
                             書記官 鄭兆璋


司法院資訊處製作；財團法人民間司法改革基金會備份。
